臺灣高雄地方法院刑事判決　　　　　　　　　　　　　九十年度易字第三七二六號
　　公　訴　人　國防部南部地方軍事法院檢察署檢察官
　　被　　　告　乙○○
　　選任辯護人　陳清和
右列被告因竊盜等案件，經檢察官提起公訴（九十年度平訴(一)字第０五０號），本院
判決如左：
    主  文
乙○○共同攜帶兇器於夜間侵入住宅竊盜，未遂，處有期徒刑柒月。緩刑參年，緩刑
期間內付保護管束。
Ｔ字型板手伍把均沒收。
    事  實
一、乙○○於民國八十九年十二月十五日凌晨二時十分許，共同基於為自己不法所有
    之犯意連絡，夥同林奇燦（業經判決有期徒刑七個月確定）未經許可，無故侵入
    高雄市三民區○○○路三十九之三號甲○○所承租之住宅內，由乙○○以自備之
    Ｔ字型板手，著手破壞屋內所存放之電玩機台（毀損部分未經告訴），欲竊取電
    玩ＩＣ板，林奇燦則在外把風，適被被害人甲○○、何淑麗夫婦自外返回發現，
    隨即報警逮捕而未得逞，並當場自乙○○身上起獲Ｔ字型板手四把、及自林奇燦
    身上起獲Ｔ字型板手一把。
二、案經高雄市政府警察局解送國防部南部地方軍事法院檢察署軍事檢察官偵查起訴
    。
    理  由
一、訊據被告乙○○矢口否認有前揭犯行，辯稱：伊沒有偷東西；沒有拿Ｔ字型板手
    ，也沒有偷竊ＩＣ板，只是進去上廁所；確實警員有刑求伊云云。經查：
  (一)就被告所稱遭警員刑求一事，經查被告於高雄市政府警察局保安大隊時，既於調
    查筆錄上簽名，且又無法證明該保安大隊之警員有加以毆打之行為，於經警解送
    國防部南部地方軍事法院檢察署，國防部南部地方軍事法院檢察署檢察官就警方
    有無刑求逼供之事訊問被告時，被告答稱：「（警方有無刑求逼供﹖）沒有刑求
    ，但有恐嚇」、「（誰恐嚇你﹖）不知道」（見國防部南部地方軍事法院檢察署
    偵查卷第二十五頁背面），是尚難認定被告於警訊中之筆錄係遭受刑求而為不實
    之陳述，被告上開遭警員刑求之辯解，顯係事後卸責之詞，不足採信。
  (二)被告及共犯林奇燦於警訊中對於右揭犯行均坦承不諱（見國防部南部地方軍事法
    院檢察署偵查卷第一頁至第四頁），且互核兩人所為之供述均相符，又被害人甲
    ○○、何淑麗於警訊及偵查中，亦指述右揭事實明確綦詳（見上開卷第五頁、第
    第五十九頁至第六十一頁），且核與被告所述亦均相符。
  (三)被告於偵查中供稱因當時停電，我們又進去於是被懷疑偷東西（見上開卷第二十
    五頁）；看到其店大門開，電燈未亮，我因要上廁所，所以直接走到店內（見上
    開卷第六十五頁）；我們有向警察解釋，我們是要進入打電話（見上開卷第六十
    五頁背面），核被告上開就其進入上開高雄市三民區○○○路三十九之三號甲○
    ○所承租住宅內之原因，前後供述不一，所述是否真實，已非無疑，且當時既已
    停電，該店中即無營業，且於黑暗之中，被告對該住宅內之地形不熟，甚難以找
    到廁所，被告既闖入被害人住宅中，其顯然係欲竊取財物無訛，是被告上開所辯
    ，顯均不足採。
  (四)扣案之Ｔ字型扳手伍把，其中一把係從共犯林奇燦身上搜出，為共犯林奇燦於警
    訊中陳述明確，對於其餘四把被告則辯稱：伊沒有拿Ｔ字型板手云云，惟查，被
    告於偵查中已坦承係從其身上搜出之情（見上開卷第二十五頁背面），核與被害
    人甲○○所述相符（見上開卷第六十頁），是被告上所辯，顯亦係卸責之詞，不
    足採信。復有Ｔ字型板手五把扣案可佐，事證明確，被告犯行洵堪認定。
二、按扣案之Ｔ字型板手，依社會通常觀念足對人之生命、身體構成危害，係可供兇
    器使用之物，被告持之進入被害人甲○○之住宅，著手竊取電玩之ＩＣ板，尚未
    得手即遭查獲之行為，係犯刑法第三百二十一條第二項、第一項第一款、第三款
    之攜帶兇器於夜間侵入住宅竊盜未遂罪。被告與林奇燦間有犯意之聯絡，行為之
    分擔，均為共同正犯。被告已著手於犯罪行為之實行而不遂，為未遂犯，爰依刑
    法第廿六條規定減輕其刑。又刑法第三百二十一條第一項第一款於夜間侵入住宅
    竊盜，其侵入住宅之行為，已結合於所犯加重竊盜之罪質中，自不再論以刑法第
    三百零六條侵入住宅罪，而公訴人認被告尚犯有刑法第三百零六條之罪，尚有未
    洽，應予更正。爰審酌被告爰審酌被告犯罪之動機、目的、手段、智識程度、犯
    罪所生之損害較輕，及犯罪後態度等一切情狀，量處如主文所示之刑，以示懲儆
    。被告未曾受有期徒刑以上刑之宣告，有台灣高等法院被告全國前案紀錄表附卷
    可稽，被告一時失慮，致罹刑典，經此次偵審程序及刑之宣告之教訓，當知警惕
    而無再犯之虞，本院因認被告所受刑之宣告，以暫不執行為適當，爰併予宣告緩
    刑，用勵自新。惟為導正其偏差觀念，且依所犯情節認有加以追蹤觀護之必要，
    爰併依法宣告緩刑期內付保護管束，以觀後效。扣案之Ｔ字型板手五把（本案扣
    押四把，另於共犯林奇燦台灣高雄地方法院檢察署九十年度偵字第一一七三九號
    竊盜案件中，扣押林奇燦所有之Ｔ字型板手一把，尚未諭知沒收），均為被告或
    共犯林奇燦所有．且為供犯罪所用之物，均應依刑法第三十八條第一項第二款併
    予宣告沒收。
據上論斷，應依刑事訴訟法第二百九十九條第一項前段，刑法第二十八條、第三百二
十一條第二項、第一項第一、三款、第二十六條、第七十四條第一款、第九十三條第
一項、第三十八條第一項第二款，判決如主文。
本案經檢察官詹美玲到庭執行職務。
中      華      民      國    九十一    年      一      月     十四     日
                                  臺灣高雄地方法院刑事第七庭
                                      法  官   陳  信  伍
右正本證明與原本無異。
如不服本判決，應於判決送達後十日內，向本院提出上訴狀。
                                      書記官   李  宗  諺
中      華      民      國    九十一    年      一      月     十四     日
附錄本判決論罪之法條：
中華民國刑法第三百二十一條第二項、第一項第一、三款：
 (加重竊盜罪)
犯竊盜罪而有左列情形之一者，處六月以上五年以下有期徒刑：
一  於夜間侵入住宅或有人居住之建築物、船艦，或隱匿其內而犯之者。
二  毀越門扇、牆垣或其他安全設備而犯之者。
三  攜帶兇器而犯之者。
四  結夥三人以上而犯之者。
五  乘火災、水災或其他災害之際而犯之者。
六  在車站或埠頭而犯之者。
前項之未遂罰之。
